臺灣臺中地方法院刑事判決　　　　　　　　96年度易字第61號
公　訴　人　臺灣臺中地方法院檢察署檢察官
被　　　告　甲○○
上列被告因竊盜案件，經檢察官提起公訴（九十五年度偵字第二
八三一六號），被告於準備程序中就被訴事實為有罪之陳述，經
本院合議庭評議後裁定由受命法官改行簡式審判程序，判決如下
：
    主    文
甲○○攜帶兇器竊盜未遂，累犯，處有期徒刑肆月，如易科罰金
，以新臺幣壹仟元折算壹日。扣案之手套壹雙、老虎鉗壹支、萬
用起子壹支、手電筒壹支均沒收。
    犯罪事實
一、甲○○前因違反肅清煙毒條例案件，經臺灣高等法院於民國
    八十五年一月二十五日以八十五年度上訴字第三八號判處有
    期徒刑四年確定，於八十五年三月二十八日入監執行，八十
    九年二月四日因縮短刑期假釋出監，前開假釋於九十一年九
    月二十四日經撤銷，復於九十二年一月十六日入監執行殘刑
    ，甫於九十四年六月十一日因縮短刑期執行完畢。
二、甲○○仍不知悔改，因缺乏代步工具，竟基於行竊他人財物
    之犯意，意圖為自己不法之所有，於九十五年十二月十日上
    午五時許，在臺中市○區○○○路與文心南路口，配戴其所
    有之手套一雙，執持其所有之手電筒一支及其所有客觀上足
    以對人之生命、身體、安全構成威脅，具有危險性，堪供為
    兇器使用之老虎鉗一支、萬用起子一支，以破壞右前車門鑰
    匙孔之方式，正著手行竊乙○○所有車牌號碼ON—2719號白
    色自小客車尚未得手之際，即當場為警查獲，並扣得甲○○
    所有供行竊使用之手套一雙、老虎鉗一支、萬用起子一支、
    手電筒一支等物。
三、案經臺中市警察局第三分局報告臺灣臺中地方法院檢察署檢
    察官偵查起訴。
    理    由
一、訊據被告甲○○對於前揭時地攜帶老虎鉗、萬用起子以破壞
    車門鎖之方式欲著手行竊被害人乙○○所有之前開自小客車
    未及得手等情，業於本院中坦承不諱，核與被害人乙○○指
    述情節相符，並有查獲現場照片四張、查獲現場位置圖一張
    在卷可稽，復有扣案之手套一雙、老虎鉗一支、萬用起子一
    支、手電筒一支等物為證，被告自白供述與現有事證相符，
    應堪置信。本件事證已臻明確，被告犯行，洵堪認定。
二、按刑法第三百二十一條第一項第三款之攜帶兇器竊盜罪，係
    以行為人攜帶兇器竊盜為其加重條件，此所謂兇器，其種類
    並無限制，凡客觀上足對人之生命、身體、安全構成威脅，
    具有危險性之兇器均屬之，且祇須行竊時攜帶此種具有危險
    性之兇器為已足，並不以攜帶之初有行兇之意圖為必要（最
    高法院七十九年台上字第五二五三號判例參照）。查：被告
    持以行竊使用之老虎鉗一支、萬用起子一支，均係鐵製材質
    、質地堅硬之物，此有查獲現場照片在卷可稽（參照警卷所
    附照片），顯然足以對人之生命、身體造成傷害之鐵製器械
    ，應該具有客觀上之危險性，屬於兇器無訛。核被告所為，
    係犯刑法第三百二十一條第三項、第一項第三款之攜帶兇器
    竊盜未遂罪。又被告所犯攜帶兇器竊盜未遂之犯行，爰依刑
    法第二十五第二項之規定，按既遂犯之刑減輕之。末查：被
    告前因違反肅清煙毒條例案件，經臺灣高等法院於八十五年
    一月二十五日以八十五年度上訴字第三八號判處有期徒刑四
    年確定，於八十五年三月二十八日入監執行，八十九年二月
    四日因縮短刑期假釋出監，前開假釋於九十一年九月二十四
    日經撤銷，復於九十二年一月十六日入監執行殘刑，甫於九
    十四年六月十一日因縮短刑期執行完畢等情，此有臺灣高等
    法院被告前案紀錄表一份在卷可按，被告前受有期徒刑之執
    行完畢後，五年以內故意再犯本件有期徒刑以上之罪，為累
    犯，應依刑法第四十七條第一項之規定，加重其刑，並先加
    後減之。爰審酌被告因缺少代步工具使用，即思以行竊他人
    自小客車之方式因應，以致觸犯刑典，被告貪圖不勞而獲之
    不法利益，固值非議，惟因被告犯罪後業經坦承犯行，犯後
    態度良好，且已賠償被害人乙○○新臺幣一千元以填補被害
    人乙○○之財產損失，徵得被害人乙○○之諒解，考量被告
    第一次觸犯竊盜罪責，認為公訴人具體求處有期徒刑五月以
    上之刑度，稍嫌過重等一切情狀，量處如主文所示之刑，併
    予諭知易科罰金之折算標準，以示懲儆。
三、扣案之手套一雙、老虎鉗一支、萬用起子一支、手電筒一支
    ，均係被告所有供行竊所用之物，業據被告於本院中供述屬
    實，爰依刑法第三十八條第一項第二款之規定，併予諭知沒
    收。
據上論斷，應依刑事訴訟法第二百七十三條之一第一項、第二百
九十九條第一項前段，刑法第三百二十一條第二項、第一項第三
款、第二十五條第二項、第四十七條第一項、第四十一條第一項
前段、第三十八條第一項第二款，刑法施行法第一條之一第一項
、第二項前段，判決如主文。
中　　華　　民　　國　　96　　年　　2 　　月　　6 　　日
                  刑事第五庭    法  官  巫淑芳
上正本證明與原本無異。
如不服本判決，應於送達後十日內向本院提出上訴狀（須附繕本
），上訴於臺灣高等法院臺中分院。
                                書記官  王麗麗
中　　華　　民　　國　　96　　年　　2 　　月　　6 　　日
附錄論罪科刑法條：
中華民國刑法第321條：
犯竊盜罪而有左列情形之一者，處六月以上、五年以下有期徒刑
：
一  於夜間侵入住宅或有人居住之建築物、船艦或隱匿其內而犯
    之者。
二  毀越門扇、牆垣或其他安全設備而犯之者。
三  攜帶兇器而犯之者。
四  結夥三人以上而犯之者。
五  乘火災、水災或其他災害之際而犯之者。
六  在車站或埠頭而犯之者。
前項之未遂犯罰之。
